【裁判字號】    95,抗,160
【裁判日期】    951228
【裁判案由】    拍賣抵押物
【裁判全文】
臺灣士林地方法院民事裁定  95年度抗字第160號
再 抗 告 人  戊○○黃阿.
             甲○○黃阿之.
             丙○○○黃阿.
             乙○○黃阿之.
             丁○○○黃阿.
上列再抗告人因與相對人第一商業銀行股份有限公司間拍賣抵押
物事件，對於中華民國95年12月6 日本院合議庭所為裁定（95年
度抗字第160號），提起再抗告，本院裁定如下：
    主  文
再抗告駁回。
再抗告程序費用新臺幣壹仟元由再抗告人連帶負擔。
    理  由
一、按抗告及再抗告，除本法另有規定外，準用民事訴訟法關於
    抗告程序之規定，非訟事件法第46條定有明文。次按不得上
    訴於第三審法院之事件，其第二審法院所為裁定，不得抗告
    ，民事訴訟法第484 條第1 項前段亦定有明文。民事訴訟法
    再抗告程序係準用第三審上訴程序，而非訟事件固無上訴第
    三審之問題，且其再抗告法院係高等法院，但本於規定準用
    民事訴訟法再抗告程序之法理，解釋上非訟事件仍應受「不
    得上訴第三審類型，不得再抗告」之條件限制，（最高法院
    84年度台抗字第649 號裁定要旨參照）。準此，非訟事件裁
    定之抗告利益如在民事訴訟法第466 條所定之上訴利益額數
    以下者，即不得再抗告。又民事訴訟法第466 條第1 項所定
    上訴利益未逾新台幣（下同）100 萬元者，不得上訴，業經
    司法院函命提高為150 萬元，亦有司法院台廳民一字第0307
    5 號函可據。
二、再抗告意旨略以：本件係最高限額抵押權，再抗告人前於陳
    述意見書狀中曾表明對抵押權擔保之債權存在有所爭執，則
    依最高法院78年度台抗字第66號判決意旨，原第一審法院即
    應曉諭抵押權人即相對人先提起確認之訴，在其獲得勝訴判
    決確定前，法院不得逕為許可拍賣抵押權之裁定。原裁定駁
    回再抗告人之抗告與前揭判決要旨有違，為此提起再抗告請
    求廢棄原裁定等語。
三、查本件再抗告人因不服本院95年度拍字第1214號拍賣抵押物
    裁定提起抗告，經本院合議庭以95年度抗字第160 號裁定駁
    回抗告，復經抗告人不服而提起再抗告。惟查本件抵押權之
    債權金額為136 萬元，核其提起本件再抗告之利益未逾150
    萬元，揆諸首揭規定及說明，對於本院所為之第二審裁定，
    即屬不得提起再抗告，再抗告人對此聲明不服而為再抗告，
    要屬於法不合，應予駁回。
四、依非訟事件法第21條第2 項、第23條、第24條第1 項、第46
    條，民事訴訟法第495 條之1 第1 項、第481 條、第442 條
    第1項、第85條第2 項，裁定如主文。
中    華    民    國    95    年    12    月    28    日
                  民事第二庭  審判長法  官  陳介源
                                    法  官  王本源
                                    法  官  方彬彬
以上正本證明與原本無異。
如不服本裁定，僅得於收受本裁定正本送達後10日內，以適用法
規顯有錯誤為理由，向本院提出再抗告狀，（須附繕本一份及繳
納再抗告裁判費新臺幣1,000元），經本院許可後始可再抗告。
中    華    民    國    96    年     1    月    2     日
                                    書記官  王玉雙


司法院資訊處製作；財團法人民間司法改革基金會備份。
